臺灣新竹地方法院宣示判決筆錄　　　　　 96年度易字第149號
公　訴　人　臺灣新竹地方法院檢察署檢察官
被　　　告　乙○○
　　　　　　　　　　　號
指定辯護人　本院公設辯護人　甲○○
上列被告因違反毒品危害防制條例案件，檢察官提起公訴（96年
度偵緝字第113號、96年度毒偵緝字第30號）後，聲請改依協商
程序而為判決，本院於中華民國96年4月25日下午5時在本院刑事
第9法庭宣示判決，出席職員如下：
 　　法　官　吳靜怡
　　 書記官　馮玉玲
　　 通　譯　范綱淇
法官起立朗讀判決主文、犯罪事實要旨、處罰條文及告以上訴限
制、期間並提出上訴狀之法院，且諭知記載其內容：
一、主  文：
    乙○○施用第二級毒品，累犯，處有期徒刑伍月；扣案之第
    二級毒品安非他命拾伍包（毛重共計拾點壹公克）均沒收銷
    燬之；扣案供放置安非他命之包裝袋拾伍個、黃色塑膠盒壹
    個、便利商店贈品包裝袋貳拾肆個（即扣押物品目錄表所載
    「偽裝袋貳拾肆個」）、透明分裝袋壹個均沒收之。又持有
    第一級毒品，累犯，處有期徒刑月；扣案送驗後檢還之第
    一級毒品海洛因陸包（淨重共計貳點壹零公克）均沒收銷燬
    之；扣案供放置海洛因之包裝袋陸個、黃色塑膠盒壹個、便
    利商店贈品包裝袋貳拾肆個（即扣押物品目錄表所載「偽裝
    袋貳拾肆個」）、透明分裝袋壹個均沒收之。應執行有期徒
    刑柒月，扣案之第二級毒品安非他命拾伍包（毛重共計拾點
    壹公克）、送驗後檢還之第一級毒品海洛因陸包（淨重共計
    貳點壹零公克）均沒收銷燬之；扣案供放置安非他命之包裝
    袋拾伍個、供放置海洛因之包裝袋陸個、黃色塑膠盒壹個、
    便利商店贈品包裝袋貳拾肆個（即扣押物品目錄表所載「偽
    裝袋貳拾肆個」）、透明分裝袋壹個均沒收之。
二、犯罪事實要旨：
    乙○○前因施用毒品案件，經本院於民國87年12月31日以87
    年度毒聲字第1179號裁定送觀察勒戒後，因認有繼續施用毒
    品之傾向，再經本院於88年2月29日以88年度毒聲字第299號
    裁定令入戒治處所施以強制戒治1年，嗣因強制戒治屆滿3月
    其成效經評定為合格，無繼續戒治之必要，由本院於88年7
    月20日以88年度毒聲字第1373號裁定停止戒治，所餘期間付
    保護管束，並於88年8月10日釋放出所，迄89年2月21日保護
    管束期滿執行完畢，由臺灣新竹地方法院檢察署檢察官於89
    年9月8日以89年度戒毒偵字第91號為不起訴處分確定。嗣又
    二犯施用毒品案件，經本院於90年10月22日以90年度毒聲字
    第1530號裁定令入戒治處所施以強制戒治1年，迄92年5月6
    日強制戒治執行完畢釋放出所；刑責部分並經本院於91年2
    月26日以90年度易字第874號判決判處有期徒刑6月，上訴後
    經臺灣高等法院於91年4月22日以91年度上易字第1009號判
    決駁回上訴確定，於92年11月6日執行完畢出監。竟三犯施
    用毒品案件，經本院於94年2月25日以94年度易字第15號判
    決判處有期徒刑8月確定，於94年11月29日執行完畢出監。
    詎其仍不知悔改，於前揭強制戒治執行完畢釋放後5年內之
    95 年8月30日下午，在新竹縣湖口車站附近，向姓名年籍不
    詳綽號「阿煥」之成年男子購買第一級毒品海洛因6包（淨
    重共計約2.10公克）、第二級毒品安非他命15包（毛重共計
    10.1公克）而持有之，旋即基於施用第二級毒品安非他命之
    犯意，於當日下午14、15時許，在新竹縣湖口鄉某處，以將
    安非他命摻入香煙以火點燃之方式，施用第二級毒品安非他
    命1次，海洛因則尚未及施用，即於同日晚上21時40分許，
    駕駛友人黃廷任所有車牌號碼3F-6239號自用小客車行經新
    竹縣湖口鄉信勢村與德盛村產業道路旁時，為警攔檢查獲，
    並在車內排檔桿旁扣得以黃色塑膠盒藏放之上開第一級毒品
    海洛因6包（淨重共計約2.10公克）、第二級毒品安非他命
    15包（毛重共計10.1公克）、供放置毒品所用之黃色塑膠盒
    1個、便利商店贈品包裝袋24個（即扣押物品目錄表所載「
    偽裝袋24個」）、透明分裝袋1個，嗣經警採集尿液送驗結
    果呈安非他命、甲基安非他命陽性反應而查悉上情。
三、處罰條文：
    毒品危害防制條例第10條第2項、第11條第1項、第18條第1
    項前段，刑法11條前段、第51條第5款、第47條第1項、第38
    條第1項第2款。
四、協商判決除有刑事訴訟法第455條之4第1項第1款於本訊問程
    序終結前，被告撤銷協商合意或檢察官撤回協商聲請者；第
    2款被告協商之意思非出於自由意志者；第4款被告所犯之罪
    非第455條之2第1項所定得以聲請協商判決者；第6款被告有
    其他較重之裁判上一罪之犯罪事實者；第7款法院認應諭知
    免刑或免訴、不受理者情形之一，及違反同條第2項「法院
    應於協商合意範圍內為判決；法院為協商判決所科之刑，以
    宣告緩刑或2年以下有期徒刑、拘役或罰金為限」之規定者
    外，檢察官與被告均不得上訴。
五、如有前項得上訴之情形，得自收受宣示判決筆錄送達之日起
    10日內，向本院提出上訴書狀，上訴於第2審法院。
中　　華　　民　　國　　96　　年　　4　　月　　25 　　日
            　　　刑事第五庭    書記官　馮玉玲
                                法　官  吳靜怡
以上筆錄正本係照原本作成。
中　　華　　民　　國　　96　　年　4　　月　　  26     日
                                書記官  馮玉玲
附錄本案論罪科刑法條全文：
毒品危害防制條例第10條
施用第二級毒品者，處 3 年以下有期徒刑。
毒品危害防制條例第11條
持有第一級毒品者，處3年以下有期徒刑、拘役或新臺幣5萬元以
下罰金。
